---
title: "The Adventures of Sherlock Holmes"
author: "Giulio Agrate - 137617"
output:
  ioslides_presentation:
    css: style.css
    incremental: yes
editor_options: 
  chunk_output_type: inline
---

```{r setup, include=FALSE}
knitr::opts_chunk$set(cache = TRUE, message = FALSE, warning = FALSE)
```


## Introduzione

The Adventures of Sherlock Holmes is a collection of twelve short stories by Arthur Conan Doyle, first published on 14 October 1892.

The only characters common to all twelve are Holmes and Dr. Watson and all are related in first-person narrative from Watson's point of view.

It identifies, and try to correct, social injustices. Holmes is portrayed as offering a fresh and fair approach in an unjust world of "official incompetence and aristocratic privilege"


## Racconti

1. "A Scandal in Bohemia" (1891)
2. "The Red-Headed League" (1891)
3. "A Case of Identity" (1891)
4. "The Boscombe Valley Mystery" (1891)
5. "The Five Orange Pips" (1891)
6. "The Man with the Twisted Lip" (1891)
7. "The Adventure of the Blue Carbuncle" (1892)
8. "The Adventure of the Speckled Band" (1892)
9. "The Adventure of the Engineer's Thumb" (1892)
10. "The Adventure of the Noble Bachelor" (1892)
11. "The Adventure of the Beryl Coronet" (1892)
12. "The Adventure of the Copper Beeches" (1892)


```{r,message=FALSE,warning=FALSE,echo=FALSE}
library(textdata)
library(tidyverse)
library(tidytext)
library(gutenbergr)
library(wordcloud)
library(SnowballC)
library(dplyr)
library(stringr)
library(topicmodels)
library(scales)
library(ggmap)
library(ggrepel)
library(forcats)
library(scales)
library(igraph)
library(tidygraph)
library(ggraph)
library(widyr)

```



## Punto di partenza

```{r,message=FALSE,warning=FALSE,echo=FALSE}
sherlock_raw <- gutenberg_download(1661, mirror="http://www.mirrorservice.org/sites/ftp.ibiblio.org/pub/docs/books/gutenberg/")

sherlock_raw
```



```{r,message=FALSE,warning=FALSE,echo=FALSE}
sherlock <- sherlock_raw %>%
    mutate(story = ifelse(str_detect(text, "ADVENTURE"), text, NA)) %>%
    fill(story) %>%
    filter(story!="THE ADVENTURES OF SHERLOCK HOLMES") %>%
    mutate(story = factor(story, levels = unique(story))) %>%
    select(-gutenberg_id)

# sherlock
# View(sherlock)
```



```{r,message=FALSE,warning=FALSE,echo=FALSE}

tidy_sherlock <- sherlock %>%
    mutate(line = row_number()) %>%
    unnest_tokens(word, text) %>%
    anti_join(stop_words)

# tidy_sherlock
```


## Parole più frequenti

```{r,message=FALSE,warning=FALSE,echo=FALSE}
tidy_sherlock %>%
    count(word, sort = TRUE) %>%
    filter(n > 75) %>%
    mutate(word = reorder(word, n)) %>%
    ggplot(aes(word, n)) +
    geom_col() +
    xlab(NULL) +
    coord_flip()
```

* Come prevedibile, holmes è la parola più frequente
* Molto più in basso troviamo anche il nome (sherlock) e ancora più in basso troviamo il suo assistente watson


## Word Cloud

```{r,message=FALSE,warning=FALSE,echo=FALSE}

cloud_sherlock <- tidy_sherlock %>%
  anti_join(stop_words) %>%
  count(word) %>%
  with(wordcloud(word, n, max.words = 65))

cloud_sherlock

```

## Parole che contribuiscono maggiormente ad ogni sentimento 

```{r,message=FALSE,warning=FALSE,echo=FALSE}
tidy_sherlock_emotionsd <- tidy_sherlock %>%
  filter(word != "miss") %>%
  count(word) %>%
  inner_join(get_sentiments("bing"), by = "word") %>%
  group_by(sentiment) %>%
  top_n(10, n) %>%
  ungroup() %>%
  mutate(word = reorder(word, n)) %>%
  ggplot(aes(word, n)) +
  geom_col() +
  coord_flip() +
  facet_wrap(~ sentiment, scales = "free") +
  labs(y = "Contribution to sentiment", x = NULL) 

tidy_sherlock_emotionsd
```


## Analisi dei sentimenti per ogni racconto

```{r,message=FALSE,warning=FALSE,echo=FALSE}
tidy_sherlock_sentiment <- tidy_sherlock %>%
  filter(word!="miss") %>%
  inner_join(get_sentiments("bing")) %>%
  count(story, index = row_number() %/% 15, sentiment) %>%
  spread(sentiment, n, fill = 0) %>%
  mutate(sentiment = positive - negative) %>%
  ggplot(aes(index, sentiment, fill = story)) +
  geom_col(show.legend = FALSE) +
  facet_wrap(~story, ncol=3, scales = "free_x")


tidy_sherlock_sentiment
```

* Risulta che i racconti più negativi sono il IV, VI e il VIII. 

* Si nota inoltre un inaspettato "picco" di positività nel VII racconto, circa a metà della storia.


## I racconti più negativi 

```{r,message=FALSE,warning=FALSE,echo=FALSE}
bingnegative <- get_sentiments("bing") %>% 
  filter(sentiment == "negative")

wordcounts <- tidy_sherlock %>%
  group_by(story) %>%
  summarize(words = n())

tidy_sherlock_negative <- tidy_sherlock %>%
  filter(word != "miss") %>%
  semi_join(bingnegative) %>%
  group_by(story) %>%
  summarize(negativewords = n()) %>%
  left_join(wordcounts, by = c("story")) %>%
  mutate(ratio = negativewords/words) %>%
  group_by(story) %>% 
  top_n(1, ratio) %>%
  arrange(-ratio) %>%
  ungroup()

tidy_sherlock_negative
```


## Parole più frequenti per ogni emozione 

```{r,message=FALSE,warning=FALSE,echo=FALSE}
tidy_sherlock_emotionsdf <- tidy_sherlock %>%
  filter(word != "words") %>% #Rimuovere anche money, lord, john...
  count(word) %>%
  inner_join(get_sentiments("nrc"), by = "word") %>%
  group_by(sentiment) %>%
  top_n(5, n) %>%
  ungroup() %>%
  mutate(word = reorder(word, n)) %>%
  ggplot(aes(word, n)) +
  geom_col() +
  coord_flip() +
  facet_wrap(~ sentiment, scales = "free") +
  labs(y = "Contribution for each sentiment sentiment", x = NULL) 
  

tidy_sherlock_emotionsdf
```




```{r,message=FALSE,warning=FALSE,echo=FALSE}
# wordcounts <- tidy_sherlock %>%
#   group_by(story) %>%
#   summarize(words = n()) %>%
#   ungroup()
# 
# #Percentuale di negatività
# most_negative_story <- tidy_sherlock %>%
#   semi_join(filter(get_sentiments("bing"), sentiment == "negative")) %>%
#   group_by(story) %>%
#   summarize(sentimentalwords = n()) %>%
#   left_join(wordcounts, by = c("story")) %>%
#   mutate(sentiment = "NEGATIVE", percentage = round(sentimentalwords/words*100)) %>%
#   ungroup()
# 
# #Percentuale di positività
# most_positive_story <- tidy_sherlock %>%
#   semi_join(filter(get_sentiments("bing"), sentiment == "positive")) %>%
#   group_by(story) %>%
#   summarize(sentimentalwords = n()) %>%
#   left_join(wordcounts, by = c("story")) %>%
#   mutate(sentiment = "POSITIVE", percentage = round(sentimentalwords/words*100)) %>%
#   ungroup()
# 
# positive_and_negative_story <- full_join(most_negative_story, most_positive_story) %>%
#   select(story, sentiment, percentage)
# 
# #Percentuale di neutralità
# most_neutral_story <- positive_and_negative_story %>%
#   group_by(story) %>%
#   summarise(total=sum(percentage)) %>%
#   mutate(sentiment="NEUTRAL", percentage=100-total) %>%
#   select(-total)
# 
# blank_theme <- theme_minimal()+
#   theme(
#   axis.title.x = element_blank(),
#   axis.title.y = element_blank(),
#   panel.border = element_blank(),
#   panel.grid=element_blank(),
#   axis.ticks = element_blank(),
#   plot.title=element_text(size=14, face="bold")
#   )
#   
# full_join(positive_and_negative_story, most_neutral_story) %>%
#   arrange(story) %>%
#   ggplot(aes(x="", y=percentage, fill=sentiment)) +
#   geom_bar(width = 1, stat = "identity") +
#   facet_wrap(~story) +
#   coord_polar("y", start=0) + 
#   scale_fill_brewer(palette="BuPu") + 
#   blank_theme +
#   theme(axis.text.x=element_blank())+
#   geom_label_repel(aes(label = percentage), size=5, show.legend = F, position = position_stack(vjust = 0.5))
```

## TF-IDF

```{r,message=FALSE,warning=FALSE,echo=FALSE}
book_words <- sherlock %>%
  unnest_tokens(word, text) %>%
  count(story, word, sort = TRUE) %>%
  ungroup()

total_words <- book_words %>% 
  group_by(story) %>% 
  summarize(total = sum(n))

book_words <- 
  left_join(book_words, total_words)


ggplot(book_words, aes(n / total, fill = story)) +
  geom_histogram(show.legend = FALSE) +
  xlim(NA, 0.004) +
  facet_wrap(~story, ncol = 3, scales = "free_y")

```


## Zip

```{r,message=FALSE,warning=FALSE,echo=FALSE}
freq_by_rank <- book_words %>% 
  group_by(story) %>% 
  mutate(rank = row_number(), 
         `term frequency` = n/total)

freq_by_rank %>% 
  ggplot(aes(rank, `term frequency`, group = story, color = story)) + 
  geom_line(size = 1.2, alpha = 0.8, show.legend = FALSE) + 
  scale_x_log10() +
  scale_y_log10()

```


## Parole con valore tf-idf più alto per ogni storia

```{r,message=FALSE,warning=FALSE,echo=FALSE}
book_words %>%
  bind_tf_idf(word, story, n) %>%
  arrange(desc(tf_idf)) %>%
  group_by(story) %>% 
  top_n(4, tf_idf) %>% 
  ungroup %>%
  mutate(word = reorder(word, tf_idf)) %>%
  ggplot(aes(word, tf_idf, fill = story)) +
  geom_col(show.legend = FALSE) +
  labs(x = NULL, y = "tf-idf") +
  facet_wrap(~story, ncol = 3, scales = "free") +
  coord_flip()
```


## Bigrammi con valore tf-idf più alto per ogni storia

```{r,message=FALSE,warning=FALSE,echo=FALSE}
sherlock_bigrams <- sherlock %>%
  unnest_tokens(bigram, text, token = "ngrams", n = 2) %>%
  separate(bigram, c("word1", "word2"), sep = " ")

bigrams_filtered <- sherlock_bigrams %>%
  filter(!word1 %in% stop_words$word) %>%
  filter(!word2 %in% stop_words$word)

bigram_counts <- bigrams_filtered %>% 
  count(word1, word2, sort = TRUE)

bigrams_united <- bigrams_filtered %>%
  unite(bigram, word1, word2, sep = " ")

bigram_tf_idf <- bigrams_united %>%
  count(story, bigram) %>%
  bind_tf_idf(bigram, story, n) %>%
  arrange(desc(tf_idf))

bigram_tf_idf %>%
  arrange(desc(tf_idf)) %>%
  group_by(story) %>%
  top_n(4, tf_idf) %>%
  ungroup() %>%
  mutate(bigram = reorder(bigram, tf_idf)) %>%
  ggplot(aes(bigram, tf_idf, fill = story)) +
  geom_col(show.legend = FALSE) +
  facet_wrap(~ story, ncol = 3, scales = "free") +
  coord_flip() +
  labs(y = "tf-idf of bigram to novel",
       x = "")

```

## Parole che hanno contribuito di più nella direzione sbagliata

```{r,message=FALSE,warning=FALSE,echo=FALSE}
sherlock_bigrams %>%
  filter(word1 == "not") %>%
  inner_join(get_sentiments("afinn"), by = c(word2 = "word")) %>%
  count(word2, value, sort = TRUE) %>%
  mutate(contribution = n * value) %>%
  arrange(desc(abs(contribution))) %>%
  head(20) %>%
  mutate(word2 = reorder(word2, contribution)) %>%
  ggplot(aes(word2, n * value, fill = n * value > 0)) +
  geom_col(show.legend = FALSE) +
  xlab("Words preceded by \"not\"") +
  ylab("Sentiment value * number of occurrences") +
  coord_flip()
```

## Grafo dei bigrammi

```{r,message=FALSE,warning=FALSE,echo=FALSE}
bigram_graph <- bigram_counts %>%
  filter(n > 5) %>% 
  as_tbl_graph()

# arrows
a <- grid::arrow(type = "closed", length = unit(.1, "inches"))

# plot the graph
ggraph(bigram_graph, layout = "fr") +
  geom_edge_link(aes(edge_alpha = n), show.legend = FALSE,
                 arrow = a, end_cap = circle(.07, 'inches')) +
  geom_node_point(color = "lightblue", size = 1) +
  geom_node_text(aes(label = name), vjust = 1, hjust = 1) +
  theme_void()
```

## Topic Modelling

```{r,message=FALSE,warning=FALSE,echo=FALSE}
book_lda <- tidy_sherlock %>%
  count(story, word, sort = TRUE) %>%
  ungroup() %>%
  cast_dtm(story, word, n) %>% 
  LDA(k = 6, control = list(seed = 1234))

tidy(book_lda, matrix = "gamma") %>%
  group_by(document) %>%
  top_n(1, gamma) %>%
  ungroup() %>%
  arrange(topic) %>%
  ggplot(aes(x="", y=gamma, fill=document)) +
  geom_bar(width = 1, stat = "identity", show.legend = TRUE, colour="black") +
  facet_wrap(~topic, ncol = 3) +
  scale_fill_hue(l=40)

```

